【裁判字號】    94,訴,2555
【裁判日期】    950818
【裁判案由】    毒品危害防制條例
【裁判全文】
臺灣板橋地方法院刑事判決              94年度訴字第2555號
公  訴  人  臺灣板橋地方法院檢察署檢察官
被      告  甲○○
上列被告因違反毒品危害防制條例案件，經檢察官提起公訴（94
年度核退毒偵字第2119號）及移送併辦（臺灣基隆地方法院檢察
署94年度毒偵字第3048號、臺灣士林地方法院檢察署94年度毒偵
字第2184號、臺灣臺北地方法院檢察署95年度毒偵字第821 號）
，本院依簡式審判程序審理，判決如下：
    主  文
甲○○連續施用第一級毒品，累犯，處有期徒刑壹年貳月，扣案
之海洛因壹包（驗餘淨重零點壹肆公克）沒收銷燬之；又連續施
用第二級毒品，累犯，處有期徒刑柒月，扣案之吸食器壹組沒收
。應執行有期徒刑壹年捌月，扣案之海洛因壹包（驗餘淨重零點
壹肆公克）沒收銷燬之，吸食器壹組沒收。
    事  實
一、甲○○曾於民國89年間因違反毒品危害防制條例施用第一級
    毒品海洛因案件，經臺灣士林地方法院裁定送觀察勒戒後，
    認無繼續施用毒品之傾向，臺灣士林地方法院檢察署檢察官
    於89年3 月6 日以88年度毒偵字第248 、387 、546 號、89
    年度毒偵字第710 號處分不起訴後，復因施用第一級毒品海
    洛因案件，經臺灣士林地方法院以89年度毒聲字第1320號裁
    定送臺灣臺東看守所附設勒戒處所觀察勒戒後，認有繼續施
    用毒品之傾向，再經臺灣臺東地方法院依聲請以89年度毒聲
    字第628 號裁定令入戒治處所施以強制戒治一年，嗣臺灣臺
    東地方法院又依聲請以90年度毒聲字第344 號裁定停止戒治
    所餘戒治期間付保護管束，甲○○於90年8 月15日停止戒治
    ，嗣於90年11月21日保護管束期滿而強制戒治執行完畢。甲
    ○○上開施用第一級毒品犯行，另經臺灣臺東地方法院檢察
    署檢察官提起公訴，經臺灣臺東地方法院以90年度訴字第52
    判決判處有期徒刑七月確定，甲○○另因於88年間犯竊盜罪
    ，經本院以88年度易字第4592號判決判處有期徒刑八月確定
    ，上開二罪嗣經臺灣臺東地方法院依聲請裁定應執行有期徒
    刑一年二月，於91年8 月24日執行完畢。甲○○另因於91年
    2 月間犯竊盜罪，經臺灣臺北地方法院以91年度易字第447
    號判決判處有期徒刑十月確定，又因於91年2 月間違反毒品
    危害防制條例施用第一級毒品海洛因、施用第二級毒品安非
    他命案件，經臺灣高雄地方法院以91年度訴字第1695號判決
    分別判處有期徒刑八月、三月，應執行有期徒刑十月確定（
    甲○○因此部分施用毒品犯行，經臺灣高雄地方法院依聲請
    以91年度毒聲字第2691號裁定令入戒治處所施以強制戒治一
    年，自91年8 月25日起執行強制戒治，嗣臺灣高雄地方法院
    又依聲請以92年度毒聲字第692 號裁定停止戒治所餘戒治期
    間付保護管束，甲○○於92年2 月20日停止戒治，嗣於92年
    8 月24日保護管束期滿而強制戒治執行完畢），上開三罪嗣
    經臺灣高雄地方法院依聲請裁定應執行有期徒刑一年六月，
    自92年2 月20日起執行，於93年5 月26日假釋出監，而於93
    年7 月26日假釋期滿執行完畢，猶不知悔改，明知毒品海洛
    因屬毒品危害防制條例規定禁止持有、施用之第一級毒品，
    竟於上開強制戒治執行完畢後五年內，基於概括之犯意，自
    94年6 月23日（起訴書略載為94年6 月24日15時20分許為警
    採尿前26小時內之某時）起，至94年9 月14日中午12時許止
    ，連續在臺北縣三重市○○路○段34巷21號3 樓居所等處，
    以將海洛因捲入香菸絲混合後吸食之方式，施用第一級毒品
    海洛因多次。甲○○復明知毒品安非他命屬毒品危害防制條
    例規定禁止持有、施用之第二級毒品，竟另行起意，基於概
    括之犯意，自94年6 月23日（起訴書略載為94年6 月24日15
    時20分許為警採尿前96小時內之某時）起，至95年2 月27日
    晚上7 時許止，連續在三重市○○路○段34巷21號3 樓居所
    及臺北市○○區○○街39號百麗賓館502 號房內等處，以將
    安非他命置入自製之吸食器內，以火置於其下燒烤使安非他
    命產生煙霧再以鼻子吸食方式，施用安非他命多次，而於：
    (一)94年6 月24日下午2 時30分許，在三重市○○路○段34巷
    21號3 樓為警查獲，並扣得海洛因一包（驗餘淨重0.14公克
    ）。(二)94年7 月20日下午2 時30分許，在臺北市北投區○○
    ○路○段68號為警查獲。(三)94年9 月14日下午2 時35分許，
    在基隆市○○區○○路、安和一街口為警查獲。(四)95年2 月
    28日下午2 時5 分許，在臺北市○○區○○街39號百麗賓館
    502 號房內為警查獲，並扣得甲○○所有供施用安非他命所
    用之吸食器一組。
二、案經臺北市政府警察局大安分局報請臺灣板橋地方法院檢察
    署檢察官偵查起訴，暨基隆市警察局第四分局報請臺灣基隆
    地方法院檢察署檢察官函移併案審理，臺北市政府警察局北
    投分局報請臺灣士林地方法院檢察署檢察官函移併案審理，
    臺北市政府警察局萬華分局報請臺灣臺北地方法院檢察署檢
    察官函移併案審理，本院於準備程序進行中，甲○○就被訴
    事實為有罪之陳述，經告知簡式審判程序之旨，並聽取各當
    事人之意見後，裁定進行簡式審判程序。
    理  由
一、證據名稱：
  1.被告甲○○於本院審理時之自白。
  2.臺灣檢驗科技股份有限公司94年7 月13日濫用藥物尿液檢驗
    報告（呈鴉片類及安非他命類之陽性反應，見臺灣板橋地方
    法院檢察署94年度核退毒偵字第2119號卷第4 頁）、94年8
    月3 日濫用藥物尿液檢驗報告（呈鴉片類之陽性反應，見臺
    灣士林地方法院檢察署94年度毒偵字第2184號卷第10頁）、
    94年10月4 日濫用藥物尿液檢驗報告（呈鴉片類及安非他命
    類之陽性反應，見臺灣基隆地方法院檢察署94年度毒偵字第
    3048號卷第12頁）、95年3 月17日濫用藥物尿液檢驗報告（
    呈安非他命類之陽性反應，見臺灣臺北地方法院檢察署95年
    度毒偵字第821 號卷第53頁）共五件。
  3.扣案之毒品海洛因一包（驗餘淨重0.14公克）及被告所有供
    施用安非他命所用之吸食器一組。
  4.法務部調查局95年2 月22日調科壹字第060011125 號鑑定通
    知書一件（附於本院卷）。
  5.卷附之臺灣高等法院被告前案紀錄表及臺灣高雄地方法院91
    年度訴字第1695號刑事判決各一件。
二、被告行為後，刑法第56條關於連續犯之規定、第47條關於累
    犯之規定、第51條關於數罪併罰之規定，均已於94年2 月2
    日修正公布，並同自95年7 月1 日施行。而現行刑法第2 條
    第1 項規定「行為後法律有變更者，適用行為時之法律。但
    行為後之法律有利於行為人者，適用最有利於行為人之法律
    」，即行為後法律有變更者，應為「從舊從輕」之比較，針
    對刑法修正變更之部分，自應就有利或不利於被告之一切相
    關情狀，綜其全部罪刑之結果而為比較，以定其應適用之法
    律，且一經定其應適用之法律後，即需整體適用之，除法有
    明文外，不得任意割裂適用。查：
  (一)刑法第56條連續犯之規定業經刪除，則被告之犯行，因行為
    後新法業已刪除連續犯之規定，此刪除雖非犯罪構成要件之
    變更，但顯已影響行為人刑罰之法律效果，自屬法律有變更
    ，依新法第2 條第1 項規定，比較新舊法結果，仍應適用較
    有利於被告之行為時法律即舊法論以連續犯。
  (二)被告有事實欄所示之前科紀錄，有臺灣高等法院被告前案紀
    錄表一件在卷可稽，其於前案93年7 月26日執行完畢後，五
    年以內再故意犯本件有期徒刑以上之罪，不論依修正前之刑
    法第47條，或修正後之刑法第47條第1 項之規定，均構成累
    犯，對被告而言並無有利或不利之情形，不生新舊法比較之
    問題。
  (三)修正前刑法第51條規定「數罪併罰，分別宣告其罪之刑，依
    左列各款定其應執行者：」其中第5 款規定：「宣告多數有
    期徒刑者，於各刑中之最長期以上，各刑合併之刑期以下，
    定其刑期。但不得逾二十年」，修正後刑法第51條第5 款規
    定：「宣告多數有期徒刑者，於各刑中之最長期以上，各刑
    合併之刑期以下，定其刑期。但不得逾三十年」，比較結果
    ，修正後規定並非較有利於行為人。
  (四)經綜合比較新舊法果，應均以舊法（即行為時法）對被告有
    利，自應依刑法第2 條第1 項前段規定，整體適用行為時之
    修正前刑法第56條、第47條、第51條第5 款等規定，合先敘
    明。
二、核被告所為，係犯毒品危害防制條例第10條第1 項之施用第
    一級毒品罪及同條例第10條第2 項之施用第二級毒品罪。其
    於施用海洛因、安非他命前後之持有海洛因、持有安非他命
    犯行，各為高度之施用行為所吸收，均不另論罪。被告先後
    多次施用毒品海洛因、安非他命犯行，各係時間緊接，所犯
    係構成要件相同之罪名，顯係各基於概括犯意反覆為之，均
    應依修正前刑法第56條連續犯之規定論以一罪，並依法加重
    其刑。又被告所犯上開二罪，犯意各別，行為互異，應予分
    論併罰。又查被告有事實欄所示之前科紀錄，有臺灣高等法
    院被告前案紀錄表一件在卷可稽，其於前案93年7 月26日執
    行完畢後，五年以內再故意犯本件有期徒刑以上之罪，不論
    依修正前之刑法第47條，或修正後之刑法第47條第1 項之規
    定，均構成累犯，對被告而言並無有利或不利之情形，自不
    生新舊法比較之問題，應逕依修正前之刑法第47條規定論以
    累犯，並依法遞加重其刑。再查被告於94年6 月24日為警查
    獲，並於當日晚上經檢察官諭令交保而釋放後，迄94年9 月
    14日間連續多次施用毒品海洛因之犯行，及迄95年2 月27日
    間連續多次施用毒品安非他命之犯行，雖未據公訴人起訴，
    然因與已起訴部分有連續犯之裁判上一罪關係，為起訴效力
    所及，本院自應併予審理。爰審酌被告之素行狀況、犯罪動
    機、手段、目的、所生危害及犯罪後態度等一切情狀，量處
    如主文所示之刑，並依修正前刑法第51條第5 款規定，定其
    應執行之刑。扣案之海洛因一包（驗餘淨重0.14公克）為第
    一級毒品，係違禁物，應依毒品危害防制條例第18條第1 項
    前段規定沒收銷燬之；又扣案之吸食器一組為被告所有供施
    用安非他命犯罪所用之物，此據其承明在卷，爰併依刑法第
    38條 第1 項第2 款規定予以宣告沒收，附此敘明。
三、應適用之法條：刑事訴訟法第273 條之1 第1 項、第299 條
    第1 項前段，毒品危害防制條例第10條第1 項、第2 項、第
    18條第1 項前段，刑法第2 條第1 項前段、第11條前段、修
    正前刑法第56條、修正前刑法第47條、修正前刑法第51條第
    5 款、刑法第38條第1 項第2 款。
四、如不服本判決，得自收受送達之日起10日內向本院提出上訴
    狀。
本案經檢察官黃仙宜到庭執行職務。
中    華    民    國    95    年    8     月    18    日
                    刑事第十三庭  法  官  戴嘉清
以上正本證明與原本無異。
如不服本判決，應於判決送達後10日內，向本院提出上訴狀。
                                  書記官  林文達
中    華    民    國    95    年    8     月    23    日
附錄本案論罪科刑法條全文：
毒品危害防制條例第10條
施用第一級毒品者，處六月以上五年以下有期徒刑。
施用第二級毒品者，處三年以下有期徒刑。


司法院資訊處製作；財團法人民間司法改革基金會備份。
